【裁判字號】    95,交易,828
【裁判日期】    951229
【裁判案由】    公共危險等
【裁判全文】
臺灣臺中地方法院刑事判決             95年度交易字第828號
公  訴  人  臺灣臺中地方法院檢察署檢察官
被      告  乙○○
上列被告因公共危險等案件，經檢察官提起公訴（95年度偵字第
21173號），被告於準備程序中就被訴事實為有罪之陳述，受命
法官於聽取當事人之意見後，本院合議庭裁定改由受命法官獨任
以簡式審判程序審理，判決如下：
    主    文
乙○○服用酒類，不能安全駕駛動力交通工具而駕駛，處拘役肆
拾日，如易科罰金，以新臺幣貳仟元折算壹日。又因過失傷害人
，處拘役伍拾日，如易科罰金，以新臺幣貳仟元折算壹日。應執
行拘役捌拾伍日，如易科罰金，以新臺幣貳仟元折算壹日。
    犯罪事實
一、乙○○明知酒後開車易生危險，仍於民國九十五年九月八日
    十七時許起至十八時許止，在臺中縣太平市○○○○街附近
    工地內與友人飲用保力達酒類後，已達不能安全駕駛動力交
    通工具程度，竟仍於同日十八時十分許騎乘其所有車牌號碼
    為JY八─六三三 (起訴書誤載為YJ八-六三三)號重型機車欲
    返家，而沿臺中縣太平市○○路○段由東向西方向行駛，本
    應注意車前狀況，並隨時採取必要之安全措施，暨汽車駕駛
    人飲用酒類後其吐氣所含酒精濃度超過每公升○．二五毫克
    以上者，不得駕車，且依當時係係黃昏時刻，路面鋪設柏油
    、乾燥、無障礙物、無缺陷，視距良好，並無不能注意之情
    事，竟於行經臺中縣太平市○○路○段三一五號前時，疏未
    注意上情，適甲○○騎乘車牌號碼為Ｇ五Ｄ─六三三號重型
    機車，在與乙○○同向車道前方臨時停車，欲左轉至對向臺
    中縣太平市○○路○段三一九號購買晚餐時，亦原應注意汽
    車駕駛人駕駛汽車，需遵守道路交通標線之指示，在劃有禁
    止超車、變換車道及迴車之雙黃線路段，不得迴車，並應於
    迴車時，暫停並顯示左轉燈光，看清有無往來車輛，始得迴
    轉，而依當時路況，亦無不能注意之情事，竟仍疏未注意，
    未顯示左轉燈即在該禁止迴轉路段，貿然將機車左轉臨停待
    轉而占用路邊車道，致遭乙○○所騎機車撞及，雙方人車均
    摔落地面，甲○○因而受有左側尺骨骨折、兩側手肘擦傷等
    傷害。嗣經警據報前往處理，乙○○並於醫院主動向有偵查
    權之員警自承騎車肇事，而就過失傷害行為向警自首，並經
    醫師抽取乙○○血液進行化驗，發現其血液中所含酒精濃度
    為一七二．八mg/dl，換算成呼氣中所含酒精濃度為公升○
    ．八六毫克，而查悉上情。
二、案經甲○○訴由臺中縣警察局霧峰分局報告臺灣臺中地方法
    院檢察署檢察官偵查起訴。
    理    由
一、訊據被告乙○○對於上揭犯罪事實坦承不諱，核與證人即告
    訴人甲○○於警詢及審理中證述情節相符，此外，復有國軍
    臺中總醫院急診室臨時診斷證明單、道路交通事故現場圖、
    道路交通事故調查報告表 (一)、(二)、現場照片、國軍臺
    中總醫院生化報告單、刑法第一百八十五條之三案件測試觀
    察紀錄表、臺中縣警察局舉發違反道路交通管理事件通知單
    、車籍作業系統─查詢認可資料等件在卷可稽。又按汽車行
    駛時，駕駛人應注意車前狀況，並隨時採取必要之安全措施
    ；駕駛人飲用酒類後其吐氣所含酒精濃度超過每公升○．二
    五毫克者，不得駕車，道路交通安全規則第九十四條第三項
    、第一百十四條第二款，分別定有明文。被告騎乘機車自應
    注意上述道路交通安全規則之規定，復無不能注意之情事，
    竟疏未注意及此，酒後騎乘機車未注意車前狀況，撞及告訴
    人所騎乘之機車而肇禍事，被告之騎車失當行為，顯有過失
    。又告訴人確因本件車禍受有上揭傷害，被告過失騎車肇事
    行為，與告訴人所受傷害結果間，自具有相當因果關係。次
    按「駕駛人駕駛汽車，應遵守道路交通標誌、標線、號誌之
    指示．．．」、「汽車迴車時，應依下列規定：二、設有禁
    止迴車標誌或劃有分向限制線，禁止超車線、禁止變換車道
    線之路段，不得迴車。五、汽車迴車前，應暫停並顯示左轉
    燈光或手勢，看清無來往車輛，並注意行人通過，始得迴轉
    」，道路交通安全規則第九十條、第一百零六條第二、五款
    ，亦分別定有明文。告訴人騎乘機車亦原應注意上述道路交
    通安全規則之規定，復無不能注意之情事，竟亦疏未注意而
    於上開不得迴車之路段迴車，且未注意有無往來車輛及顯示
    左轉燈，即貿然將機車左轉臨停待轉而占用路邊車道，致遭
    被告所騎機車撞及，則告訴人對於本件車禍之發生，顯亦同
    有疏失。綜上所述，本件事證明確，被告犯行堪以認定。
二、核被告乙○○所為，係犯刑法第一百八十五條之三之服用酒
    類不能安全駕駛動力交通工具而駕駛罪及同法第二百八十四
    條第一項前段之過失傷害罪。又被告酒醉駕車，因而致告訴
    人受傷，所犯過失傷害罪部分，應依道路交通管理處罰條例
    第八十六條第一項規定，加重其刑。被告所犯服用酒類不能
    安全駕駛動力交通工具而駕駛罪及過失傷害罪，犯意各別，
    行為互殊，應予分論併罰。又按報案人或勤務中心轉來資料
    未報明肇事人姓名，警員前往傷者就醫之醫院處理時，被告
    在場，並當場承認為肇事人，應認符合自首（臺灣高等法院
    暨所屬法院八十六年法律座談會意旨參照）。查，本案被告
    於車禍發生後亦受有傷害，有其診斷證明書一份在卷可按，
    其在醫院時經警員到場詢問時即動承認為肇事者，有臺中縣
    警察局霧峰分局道路交通事故肇事人自首情形紀錄表一份在
    卷可按，應認被告係於為警發覺其本案過失傷害犯嫌前，即
    主動在醫院向到醫院查詢之員警自首而接受裁判。被告所犯
    過失傷害罪部分，既符合刑法第六十二條前段自首之規定，
    爰依法減輕其刑。被告所犯上揭過失傷害罪部分，同時具有
    加重及減輕事由，應依法先加後減。爰審酌被告前無犯罪紀
    錄，有臺灣高等法院被告前案紀錄表一份在卷可稽，素行尚
    佳；本件係因被告酒後駕車並疏未注意車前狀況及告訴人同
    時具有前揭疏失而肇生車禍，告訴人所受前揭傷害程度尚非
    至鉅，暨被告犯罪後坦承犯行，惟尚未與告訴人達成和解等
    一切情狀，分別量處如主文所示之刑，及均諭知易科罰金之
    折算標準，並定其應執行之刑暨就所定應執行之刑諭知易科
    罰金之折算標準。
據上論斷，應依刑事訴訟法第二百七十三條之一第一項、第二百
九十九條第一項前段，道路交通管理處罰條例第八十六條第一項
，刑法第一百八十五條之三、第二百八十四條第一項前段、第六
十二條前段、第四十一條第一項前段、第五十一條第六款，刑法
施行法第一條之一，判決如主文。
中    華    民    國    95    年    12    月    29    日
                      交通法庭  法  官  江奇峰
上列正本證明與原本無異。
如不服本判決，應於送達後十日內向本院提出上訴狀（須附繕本
），上訴於臺灣高等法院臺中分院。
                                書記官  陳美年
中    華    民    國    95    年    12    月    29    日
附錄本案論罪科刑法條全文
刑法第一百八十五條之三：
服用毒品、麻醉藥品、酒類或其他相類之物，不能安全駕駛動力
交通工具而駕駛者，處一年以下有期徒刑、拘役或三萬元以下罰
金。
刑法第二百八十四條第一項：
因過失傷害人者，處六月以下有期徒刑、拘役或五百元以下罰金
，致重傷者，處一年以下有期徒刑、拘役或五百元以下罰金。


司法院資訊處製作；財團法人民間司法改革基金會備份。
